【裁判字號】    92,易,1536
【裁判日期】    920822
【裁判案由】    竊盜
【裁判全文】
臺灣高雄地方法院刑事判決                        九十二年度易字第一五三六號
    公  訴  人  臺灣高雄地方法院檢察署檢察官
    被      告  丁○○
右列被告因竊盜案件，經檢察官提起公訴（民國九十二年度偵字第一○八四○號），
本院判決如左：
    主  文
丁○○連續竊盜，累犯，處有期徒刑陸月，如易科罰金，以參佰元折算壹日。又共同
竊盜，累犯，處有期徒刑肆月，如易科罰金，以參佰元折算壹日。應執行有期徒刑玖
月，如易科罰金，以參佰元折算壹日。
    事  實
一、丁○○曾於民國八十一年間因竊盜案件，經台灣高等法院台南分院判處有期徒刑
    二年確定，又於八十二年間因毒品案件，經台灣雲林地方法院判處有期徒刑三年
    二月確定，二案並定執行刑為有期徒刑五年，入監執行後執行至八十四年間假釋
    出獄，然其又於八十四、八十五年間二度因竊盜案件，分別經台灣高等法院台南
    分院、台灣雲林地方法院判處有期徒刑四月、八月而確在案，二案接續執行後再
    接續執行前開有期徒刑五年假釋被撤銷後之殘刑，執行至八十八年一月間又經假
    釋出獄，惟嗣再因犯案而被撤銷假釋，並執行前開殘刑至八十九年十一月二十七
    日縮短刑期執行完畢（公訴人誤認指揮書執畢日期八十九年十二月四日為實際執
    行完畢日期），詎其仍不知悔改，竟意圖為自己不法所有之概括犯意，先於九十
    年九月十一日十九時三十分許，在設於雲林縣斗六市○○路之「四季百貨」一樓
    服務台旁，趁店內客人甲○○購物之際，伸手打開甲○○肩側背包，徒手竊取該
    背包內之長方型黃藍花格色之女用皮包一只《內有郵局提款卡、重型機車駕照、
    健保卡各一張及現金新台幣（下同）八百九十元》，嗣於同日二十時十五分許，
    復至設於雲林縣斗六市○○路三十五號「寶雅生活館」二樓襪子區內，趁店內客
    人乙○○專心於購物而疏忽之際，竊取乙○○置於購物籃內之咖啡色皮夾一個（
    內有三百元現金、彰化銀行金融卡、信用合作社金融卡、泛亞商銀金融卡、台南
    企銀金融卡及身分證各一張），俟乙○○離開該商品區後，丁○○即在襪子區內
    翻找該皮夾內之物品，為顧客劉穎樺發覺有異，乃故意離去該處，劉穎樺於一分
多鐘後重回襪子區時，丁○○業已離去，並留下該棄置之皮夾，適店內服務人員
    廣播協尋李美燕所遺失之皮夾，而由劉穎樺告知上情，始查悉上情，並在丁○○
    所騎乘之腳踏車前車籃內，查得甲○○所有之上開藍花格色女用皮包（已無現金
    ），且自其身上起出現金九千八百四十元。其復於九十一年二月十一日二十一時
    十分許，與姓名、年籍不詳、綽號為「阿姊」之成年女子，共至丙○○設於雲林
    縣斗六市○○路一三０號之「ＭＤＤ精品服飾店」購物時，二人因見丙○○忙於
    招呼顧客疏於注意有機可乘之際，而臨時起意，共同基於為自己不法所有之犯意
    聯絡，而推由丁○○將店內收銀機鑰匙轉至「開」之位置後，伸手入收銀機之抽
    屜內，竊取新台幣（下同）九千四百五十元，得手後迅速將現金交給「阿姊」，
    並欲接續以同樣方式再竊取現金時，適丙○○轉頭撞見而當場查獲並報警處理。
二、案經雲林縣警察局斗六分局報請台灣雲林地方法院檢察署併由台灣士林地方法院
    審理，經退回併案後呈請台灣高等法院檢察署核准移轉臺灣高雄地方法院檢察署
    偵查起訴。
    理  由
一、右揭犯罪事實，被告丁○○除對於究否與綽號為「阿姊」之人共同竊取丙○○店
    內財物或當日犯行實係其單獨所為有所爭執外，餘均經被告於本院審理中供認不
    諱。惟被告係與綽號為「阿姊」之成年女子共同犯竊盜罪一節，業經被害人丙○○於警、偵訊中指訴明確，且若被告未夥同其他人共同竊盜，則何以在案發後，
    並未在被告身上尋獲丙○○所失竊之財物，是被告該部分之辯解，顯係事後卸責
    之詞，不足採信。此外，被告其餘犯行亦經被害人江湘婷、乙○○指述明確，且
    核與證人劉穎樺證述情節相符，又有贓物認領保管單二紙、照片四張附卷可稽，
    事證明確，被告該部分之犯行洵堪認定，應依法論科。
二、核被告所為，係犯刑法第三百二十條第一項之竊盜罪。被告於九十年九月十一日
    先後竊取甲○○及乙○○所有之皮包部分，時間緊接、手法相同，顯係基於概括
    犯意為之，為連續犯，應論以一罪，公訴人認於該同日內所為二次竊盜，犯意各
    別，皆為臨時起意，顯有所誤。再被告與綽號為「阿姊」之成年女子竊取丙○○
    所有之財物部分，有犯意聯絡、行為分擔，為共同正犯。另被告於九十年九月十
    一日及九十一年二月十一日所犯連續竊盜罪及普通竊盜罪間，時間相隔甚遠，且
    被告亦稱其於丙○○店內行竊係因一時貪念始臨時起意，故兩罪間應非基於概括
    犯意為之，犯意應屬各別，應分論併罰之。又被告曾於八十一年間因竊盜案件，
    經台灣高等法院台南分院判處有期徒刑二年確定，又於八十二年間因毒品案件，
    經台灣雲林地方法院判處有期徒刑三年二月確定，二案並定執行刑為有期徒刑五
    年，入監執行後執行至八十四年間假釋出獄，然其又於八十四、八十五年間二度
    因竊盜案件，分別經台灣高等法院台南分院、台灣雲林地方法院判處有期徒刑四
    月、八月而確在案，二案接續執行後再接續執行前開有期徒刑五年假釋被撤銷後
    之殘刑，執行至八十八年一月間又經假釋出獄，惟嗣再因犯案而被撤銷假釋，並
    執行前開殘刑至八十九年十一月二十七日縮短刑期執行完畢等情，有被告刑案查
    註資料紀錄表、臺灣高等法院被告全國前案紀錄表各一份在卷可稽，是被告於前
    開有期徒刑之刑執行完畢後，再分別犯本件有期徒刑以上刑之罪，為累犯，均應
    依刑法第四十七條之規定，加重其刑。而被告所犯連續竊盜罪部分，同時有二種
    以上刑之加重，應依刑法第七十條之規定，遞加之。爰審酌被告已有多次竊盜之
    前科，且為累犯，竟仍毫無悔意，再繼續犯下多起竊盜犯行，危害社會治安，對
    社會民眾財物所生之危害亦非輕淺，惡性實屬不輕，惟念其於本院審理中已坦承
    大部分犯行，態度尚屬良好，所得不多等一切情狀，分別量處如主文所示之刑，
    並諭知易科罰金之折算標準。末按被告於九十年九月十一日被查獲時，經警所扣
    得之現金九千八百四十元部分，其中應包含被害人甲○○所失竊之八百九十元及
    被害人乙○○所失竊之三百元，該部分宜歸還被害人，至其餘款項既無法證明是
    被告所竊得之財物，即為被告所有，是本院就該扣案物自無從宣告沒收之諭知，
    附此敘明。
據上論斷，應依刑事訴訟法第二百九十九條第一項前段，刑法第五十六條、第二十八
條、第三百二十條第一項、第四十七條，罰金罰鍰提高標準條例第一條前段、第二條
，判決如主文。
本案經檢察官陳宗吟到庭執行職務
中      華      民      國      九十二      年    八    月    二十二   日
                                  臺灣高雄地方法院刑事第二庭
                                      法  官   林靜梅
右正本證明與原本無異。
如不服本判決，應於判決送達後十日內，向本院提出上訴狀。
                                      書記官    洪生輝
中    華    民    國      九十二      年八      月      二十七   日
右正本證明與原本無異。
附錄本案論罪法條：
刑法第三百二十條第一項
意圖為自己不法之所有或第三人不法之所有，而竊取他人之動產者，為竊盜罪，處五
年以下有期徒刑、拘役或五百元以下罰金。


司法院資訊處製作；財團法人民間司法改革基金會備份。
